【裁判字號】    92,裁,841
【裁判日期】    920620
【裁判案由】    有關核發證明事務
【裁判全文】
最  高  行  政  法  院  裁  定                    九十二年度裁字第八四一號
    抗  告  人  丁○○
                乙○○
                丙○○
                甲○○
    兼右四人送達代收人
                戊○○
右抗告人因與相對人臺北市南港區戶政事務所間有關核發證明事務事件，對於中華民
國九十一年四月十一日臺北高等行政法院九十年度訴字第四二二一號裁定提起抗告，
本院裁定如左︰
    主  文
抗告駁回。
抗告訴訟費用由抗告人負擔。
    理  由
一、本件抗告人因有關核發證明事務事件，提起行政訴訟。原法院以：行政訴訟法第
    一百零七條第一項第九款規定，訴訟標的為確定判決或和解之效力所及者，行政
    法院應以裁定駁回之。抗告人於八十二年九月二十三日以位居臺北市○○區○○
    路二四八巷三一、三一─一、三一─二、三一─三、三一─四、三一─五號房屋
    等六戶門牌尚未換新為由，向相對人陳情儘速換發。嗣於同年月二十四、二十五
    日抗告人以現住人身分向相對人申請發給臺北市○○區○○路二四八巷臨三一、
    臨三一─一、臨三一─二、臨三一─三、臨三一─四、臨三一─五號房屋門牌證
    明書，於獲門牌證明書後，抗告人復於同年月二十七日以已依程序申請門牌證明
    為由，請求撤銷前換發門時之陳情函。相對人為發現真實，於同日派員攜帶檔存
    之六十三年十二月二十日申請編釘門牌資料影本實地勘查，發現臺北市○○區○
    ○路二四八巷臨三一─二、臨三一─三、臨三一─四號房屋未見舊門牌，臨三一
    ─一、臨三一─五號房屋懸掛自行繪製之鋁質門牌，臨三一─四、臨三一─五號
    房屋現址與檔存資料位置不符。經向南港區公所查證得知臨三一、臨三一─一號
    房屋已於七十六年八月三十一日因火災全毀，臨三一─二、臨三一─三、臨三一
    五號房屋亦於同年因琳恩水災全毀，至於臨三一─四號房屋雖無全毀之資料，但
    其正確位置仍待查證，故於八十二年十一月十九日以北市南戶字第八四五九號函
    請原將臨三一、臨三一─一、臨三一─二、臨三一─三、臨三一─五號房屋門牌
    證明書繳回，逾期視同註銷。抗告人不服，循序提起行政訴訟，為本院八十六年
    度判字第九八四號判決駁回確定。抗告人於八十九年九月二十二日向相對人請求
    回復已遭註銷門牌之臺北市○○區○○路二四八巷臨三一、臨三一─一、臨三一
    ─二、臨三一─三、臨三一─五號門牌，並發給門牌編訂證明書。案經相對人函
    復該事件業經前行政法院判決駁回確定，不服提起行政訴訟，經查係就確定判決
    效力所及之訴訟標的重為起訴，難謂合法等，而裁定駁回，核無不合。
二、抗告意旨執詞主張本院八十六年度判字第九八四號判決後，發現未經斟酌之證物
    云云，應屬本院前開判決得否再審問題，抗告人不得執以再就已判決確定之訴訟
    標的重為起訴，其抗告非有理由，應予駁回。
三、依行政訴訟法第二百七十二條、第一百零四條、民事訴訟法第四百九十二條第一
    項、第九十五條、第七十八條、第八十五條第一項前段，裁定如主文。
中    華    民    國    九十二      年      六        月     二十       日
                    最 高 行 政 法 院  第 一 庭
                                審 判 長 法  官      黃  綠  星
                                         法  官      高  啟  燦
                                         法  官      蔡  進  田
                                         法  官      黃  璽  君
                                         法  官      廖  宏  明
右  正  本  證  明  與  原  本  無  異
                                         法院書記官  邱  彰  德
中    華    民    國    九十二      年      六        月      二十      日


司法院資訊處製作；財團法人民間司法改革基金會備份。
